臺灣宜蘭地方法院刑事判決　　　　　　　　　　　　　　九十一年度易字第一六號
　　公　訴　人　臺灣宜蘭地方法院檢察署檢察官
　　被　　　告　丙○○
　　　　　　　　丁○○
　　　　　　　　壬○○
　　　　　　　　戊○○
右列被告等因竊盜案件，經檢察官提起公訴（九十年度偵字第三三四七號），本院判
決如左：
    主  文
丙○○、丁○○、壬○○、戊○○結夥三人以上竊盜，各處有期徒刑捌月。
    事  實
一、丙○○、丁○○、壬○○、戊○○四人，意圖為自己不法所有，並基於犯意聯絡
    ，於民國九十年十一月四日上午某時，在宜蘭縣大同鄉境內之山區，以架設鴿網
    之方式，結夥竊取分別為己○○（並與辛○○、甲○○共養）、乙○○、庚○○
    所有，並於九十年十一月四日上午七時二十分許在宜蘭放飛之賽鴿共十四隻，得
    手後置於丙○○所有之車號ＡＰ－三六三一號自小客車之後車廂內，而於同日上
    午九時二十分許，在宜蘭縣大同鄉台七線英士橋頭，為警攔檢因而查獲，並扣得
    上開賽鴿十四隻。
二、案經宜蘭縣警察局三星分局報請台灣宜蘭地方法院檢察署檢察官偵查起訴。
    理  由
一、訊據被告丙○○、丁○○、壬○○、戊○○均矢口否認有何前述竊盜犯行，被告
    丙○○辯稱：鴿子是我撿到的，十四隻鴿子都是放在袋子裡，其他三人他們不知
    情，當天是要到山上採山金棗云云。被告丁○○辯稱：當天是要去採山金棗，我
    不知道有鴿子的事情云云。被告壬○○辯稱：我們分頭去找山金棗，下來時丙○○說他在南山撿到鴿子，沒有架設鴿網云云。被告戊○○辯稱：鴿子放在後車廂
    裡面，我沒有看到，是後來在車上丙○○才說他撿到鴿子云云。然查：前述賽鴿
    十四隻分別為己○○（並與辛○○、甲○○共養）、乙○○、庚○○所有，並於
    同日上午七時二十分許自宜蘭放飛，查獲時翅膀受有傷害等情，業經被害人己○○、乙○○、庚○○於警局訊問時指述明確，被害人等並立具贓物認領保管單附
    卷可供參考，可顯見扣案之賽鴿十四隻係當日遭人置網竊取。又證人即當時欄查
    被告等人之警員利勝興於偵查中證稱：「當天在英士橋頭攔車要求他們開車廂，
    然後發現賽鴿，他們說是撿到的，我們要求他們帶我們去撿到的現場，但他們說
    忘記在那裏‧‧‧(車上)並沒有山金棗」等語，被告等既能前往該山區，於警員
    詢問時豈有忘記在何處山區取得前述賽鴿，又既是去採山金棗，然卻無山金棗在
    車上，足徵被告等人辯稱當天是為採集山金棗，賽鴿是撿拾而得云云，均不足採
    信。再稽之前揭賽鴿十四隻是於同日上午七時二十分許，才由被害人己○○、乙○○、庚○○等人自宜蘭放飛，被告四人即於同日上午九時二十分許於宜蘭縣大
    同鄉台七線英士橋頭為警攔獲，顯見被告四人應係取得賽鴿未久，復參以本件失
    竊之鴿子均掛有腳環，業據被害人供證明確，當屬較有價值之比賽用鴿，為公眾
    所熟知，應不致為脫離本人所持有之物，並有得任他人撿取之情形。綜上事證，
    被告四人之竊盜犯行應甚明確，可堪認定，應依法論科。
二、核被告丙○○、丁○○、壬○○、戊○○四人意圖為自己不法之所有，而竊取他
    人之動產，所為均係犯刑法第三百二十一條第一項第四款之結夥三人以上竊盜罪
    。被告四人間就所犯右開罪名，有犯意聯絡及行為分擔，均為共同正犯。爰審酌
    被告四人共同意圖為自己不法所有，而竊取賽鴿之犯罪動機、目的、手段，對被
    害人管領財產法益所生之危害程度、渠等犯罪後猶卸責否認犯行之態度等一切情
    狀，各量處如主文所示之刑。
據上論斷，應依刑事訴訟法第二百九十九條第一項前段，刑法第二十八條、第三百二
十一條第一項第四款，判決如主文。
案經檢察官郝中興到庭執行職務
中    華    民    國    九  十  一    年      五      月      十  三    日
                                臺灣宜蘭地方法院刑事第二庭
                                            法  官  郭  淑  珍
右正本證明與原本無異。
如不服本判決，應於判決送達後十日內向本院提出上訴狀( 應附繕本 )。
                                            書記官  李  明  威
中    華    民    國    九  十  一    年      五      月      十  四    日
所犯法條：
刑法第三百二十一條第一項第四款：
 (加重竊盜罪)
犯竊盜罪而有左列情形之一者，處六月以上五年以下有期徒刑：
四  結夥三人以上而犯之者。
